【裁判字號】    89,自,48
【裁判日期】    890421
【裁判案由】    誣告
【裁判全文】
臺灣臺南地方法院刑事判決                            八十九年度自字第四八號
    自  訴  人  甲○○
    被      告  乙○○
右列被告因誣告案件，經自訴人提起自訴，本院判決如左：
    主  文
乙○○意圖他人受刑事處分，向該管公務員誣告，處有期徒刑伍月。
    事  實
一、乙○○於民國八十八年十月十三日中午十二時十分許，明知其積欠甲○○新台幣
    （下同）二萬元，將其所有的第一商業銀行提款卡交與甲○○提領現金償債，竟
    基於誣告之意思，向台南縣警察局新化分局報案，申告其前開提款卡放在皮包內
    遺失，且遭盜領一萬六千元。該案後由台南市警察局第二分局經手，經該分局調
    閱提款錄影帶與乙○○辨識，乙○○意圖使甲○○受刑事處分，向警方明確指認
    係甲○○竊取其提款卡。該案嗣經台灣台南地方法院檢察署檢察官查明係乙○○
    將提款交與甲○○，以該署八十八度偵字第一四九八九號不起訴處分書對甲○○
    為不起訴處分確定。
二、案經甲○○訴請台灣台南地方法院檢察署檢察官偵查起訴。
    理  由
一、訊據被告乙○○矢口否認有誣告犯行，辯稱：伊因打麻將輸甲○○一萬八千元，
    惟未曾將提款卡交與甲○○，在檢察官偵查時作證之人均係甲○○的朋友，亦無
    法證述對其有利之事實云云。經查，被告於右開時地確曾向新化分局刑事組及台
    南市警察局第二分局申告其提款卡遭甲○○竊取之事實，有警訊卷附於台灣台南
    地方法院檢察署八十八年度偵字第一四九八九號偵查卷內可稽。被告於八十八年
    八月二十六日在台南市○○路一四九號許淑雯住處打麻將，因積欠甲○○債務，
    乃以提款卡交甲○○自行提領等情，自訴人指訴情節核與當時在場打麻將之陳冠
    宇、許淑雯、莊佩賢、李厚德、曾萬居等人於八十八年度偵字第一四九八九號偵
    查中指訴情節相符，自訴人之指訴難認無據。況提款卡須輸入密碼方得提領，甲
    ○○係以被告提款卡前往提領之人，若不知密碼將無法提領；而被告於交付提款
    卡當日曾將密碼告訴甲○○，此經許淑雯於前揭偵查卷內證述明確，詳該卷第一
    六頁，益證被告係在打麻將現場曾將提款卡交與甲○○前往提領屬實。被告明知
    其提款卡係自己交與甲○○提領，竟基於誣告之意思向承辦員警申告其提款因遺
    失遭甲○○盜領一萬六千元，而意圖使甲○○受竊盜、詐欺等罪之刑事處分，其
    誣告犯行實甚顯然。被告辯解諸語核與事實不符，純屬事後畏罪飾卸之詞，自無
    可採。事證明確，被告犯行應堪認定。
二、核被告意圖使告訴人受刑事或懲戒處分，向該管公務員誣告，所為係犯刑法第一
    百六十九條第一項之誣告罪。爰審酌被告犯罪之動機、目的、所生危害、犯罪後
    毫無悔意等一切情狀，量處如主文所示之刑，以資懲儆。
據上論斷，應依刑事訴訟法第二百九十九條第一項前段，刑法第一百六十九條第一項
，判決如主文。
中    華    民    國      八十九      年      四      月      二十一    日
                                  臺灣臺南地方法院刑事第一庭
                                          法  官  陳振謙
右正本證明與原本無異
如不服本判決，應於判決送達後十日內，向本院提出上訴狀。
                                          書記官  陳南山
中    華    民    國      八十九      年      四      月      二十四    日
附錄本案論罪科刑法條全文：
刑法第一百六十九條第一項：意圖他人受刑事或懲戒處分，向該管公務員誣告者，處
                          七年以下有期徒刑。


司法院資訊處製作；財團法人民間司法改革基金會備份。
